臺灣雲林地方法院刑事判決　　　　　　　　　　　　　 九十一年度訴字第五七號
　　公　訴　人　臺灣雲林地方法院檢察署檢察官
　　被　　　告　甲○○
右被告因公共危險案件，經檢察官提起公訴（九十年度偵字第三０四八號），本院判
決如左：
    主  文
甲○○駕駛車輛行駛於高速公路上而在他車輛之前遽然停車，致生往來之危險，處有
期徒刑陸月，如易科罰金以佰元折算壹日。
    事  實
一、甲○○曾因竊盜案件，經臺灣高雄地方法院於民國八十八年四月二十一日，以八
    十八年度易字第一三一六號，判處有期徒刑十月，緩刑四年，現緩刑中。猶不知
    戒慎，於九十年四月十四日一時三十分許，駕駛車牌號碼ＳＡ─０五四一號吉普
    車，沿國道一號高速公路由南往北行駛，行至該公路北上一九０公里處，因開亮
    遠光燈自後照射，致使在其前方行駛之乙○○所駕駛之車牌號碼ＡＧ─四三０號
    營業大客車，視線不良，乙○○乃開啟後照燈閃示警告。不意甲○○明知在高速
    公路上行駛，應嚴守相關規定，以維行車安全，不得在他車前方突然停車，否則
    將產生公眾往來之危險，竟然為攔截該大客車，乃加速自該大客車左側超車而駛
    入其前方，並將所駕駛之吉普車驟降剎停於外側車道，迫使乙○○所駕駛之營業
    大客車緊急剎停，致生陸路之往來之危險。甲○○攔下該大客車後，並持鐵棍一
    支，丟向大客車前方擋風玻璃後（毀損部分未據告訴）（該鐵棍已經丟棄），始
    繼續開車北上。嗣因乙○○記下甲○○之特徵、面貌及該吉普車之車牌號碼，並
    行至臺中中港交流道後駛離高速公路，向內政部警政署國道公路警察局第三警察
    局隊報案，為警循線追悉該吉普車為甲○○所駕駛而查獲。
二、案經內政部警政署國道公路警察局第三警察隊移送臺灣雲林地方法院檢察署檢察
    官偵查起訴。
    理  由
一、被告甲○○完全否認該吉普車為其所駕駛，辯稱：當時人在臺北工作，並未駕駛
    該吉普車在高速公路行駛，而該吉普車是由他一位叔輩綽號「勇仔」所使用等語
    。經查：被告於九十年四月十四日一時三十分許，駕駛車牌號碼ＳＡ─０五四一
    號吉普車，沿國道一號高速公路由南往北行駛，行至該公路北上一九０公里處，
    因開亮遠光燈自後照射，致使前方乙○○駕車視線不良，遂開啟後照燈閃示警告
    ，不料被告為攔下乙○○所駕駛之大客車，竟然加速自該大客車左側超車而駛入
    前方，並將所駕駛之吉普車驟降剎停於外側車道，迫使乙○○所駕駛之大客車緊
    急剎停，停車後被告猶持鐵棍一支，丟向大客車前方擋風玻璃後，始開車離去等
    事實，迭經證人乙○○於警察局、偵查中及本院審理時指證歷歷，並有其指證被
    告口卡一紙附在偵查卷第五十六頁為佐。核證人乙○○即以親身之經驗，加以指
    證，且歷經警訊、偵查及審理，均能一致指認行為人即為被告無誤，其可信性高
    。又檢察官命警方於相同之時間即凌晨一時三十分許，在相同地點即國道一號公
    路一八八公里九百公尺北向處，以相同之車牌號碼ＡＧ─四三０號營業大客車之
    車燈照射下，由駕駛座目視前方五至六公尺之情形，依現場路況、照明，其能見
    度良好，一般視力正常之人，均可輕易看清前方五至六公尺之物體，有內政部警
    政署國道公路警察局第三警察隊九十一年一月十日（九一）公警國三刑字第００
    六六四號函及所附之照片六幀在卷可憑，足證證人乙○○可在此等情況下記認被
    告之特徵、面貌及該吉普車之車牌號碼，並非誣指。而且車牌號碼ＳＡ─０五四
    一號吉普車，本為陳安然所有，於八十四年間賣予周桂山，周桂山死亡後，應該
    由其兒子即被告所使用之事實，亦經證人魏月桂於警察局證述屬實。何況被告自
    警訊以至本院審理中，僅能空言該吉普車為一叔輩綽號「勇仔」所駕駛，雖被告
    無自證無罪之義務，但對此己身利害事項，並無積極要求調查，顯露毫無關切之
    態度，足見並無「勇仔」之人駕駛該吉普車一事。以上可以證明，當時該吉普車
    確為被告所駕駛者無疑，被告所辯無非係因未經當場逮捕查獲，認為事後可以飾
    詞卸責，自無可採。次按汽車在行駛途中，除遇特殊狀況必須減速外，不得驟然
    減速或在車道中臨時停車或停車。業經高速公路交通管理規則第十條定有明文。
    復為一般通常之人所得認識。而被告駕駛車輛行駛於高速公路上，自當知悉上開
    規定，又可得認知，且高速公路上車輛多及速度快，若於高速公路車道中遽然停
    車，將致使他車煞車不及自後追撞，而產生危險之情況，屬可預見之事實。被告
    既然在人車之前，遽然停車，豈無致生往來危險之故意。再查，刑法第一百八十
    五條第一項之致生往來之危險罪，係採具體危險制，祇須有損壞、壅塞或他法之
    行為，致生往來之危險之狀態為已足，不以全部損壞、壅塞或發生實害為必要（
    參照最高法院七十九年台上字第二二五０號判例要旨），因此祇要行為人之行為
    ，足致公眾往來之道路發生危險狀態，即屬該罪之既遂犯，並非須待實害之發生
    ，始係既遂犯。而本件被告在高速公路上遽然停車，致其車後之他車須緊急煞車
    ，已致生往來之危險。綜上足認，被告駕駛車輛行駛於高速公路上，而在他車輛
    之前遽然停車，致生往來之危險，事證明確，應依法論罪科刑。
二、核被告甲○○所為，係犯刑法第一百八十五條第一項之致往來之危險罪。爰審酌
    被告為細故而為犯罪之動機、不顧交通安全，於高速公路上遽然停車之犯罪手段
    、並持鐵棍丟擲他車之前方擋風玻璃、所生之危險，尚未致實害及犯後並無悔悟
    之態度等一切情狀，量處如主文所示之刑，並諭知易科罰金之折算標準。
據上論斷，應依刑事訴訟法第二百九十九條第一項前段，刑法第一百八十五條第一項
、第四十一條第一項前段，罰金罰鍰提高標準條例第一條前段、第二條，判決如主文
。
本案經檢察官林禎瑩到庭執行職務。
中      華      民      國      九十一    年    三    月     二十九     日
                                臺灣雲林地方法院刑事第二庭
                                    法  官  吳  福  森
右正本證明與原本無異。
如不服本判決，應於判決送達後十日內向本院提出上訴狀( 應附繕本 )。
                                    書記官  李  松  坤
中      華      民      國      九十一    年    三    月     二十九     日
附錄本案論罪科刑法條：
刑法第一百八十五條第一項
損壞或壅塞陸路、水路、橋樑或其他公眾往來之設備或以他法致生往來危險者，處五
年以下有期徒刑，拘役或五百元以下罰金。
